【裁判字號】    89,簡上,93
【裁判日期】    891108
【裁判案由】    給付工程款
【裁判全文】
臺灣新竹地方法院民事判決  八十九年度簡上字第九三號
    上  訴  人  甲○○
    被上訴人    乙○○
右當事人間請求給付工程款事件，上訴人對於中華民國八十九年六月二十七日臺灣新
竹地方法院新竹簡易庭八十九年竹簡字第一一四號第一審判決提起上訴，本院判決如
左：
    主  文
上訴駁回。
第二審訴訟費用由上訴人負擔。
    事  實
甲、上訴人方面：
一、聲明：求為判決：(一)原判決廢棄。(二)駁回被上訴人在第一審之訴。
二、陳述：除與原判決記載相同者，茲引用之外，補稱：
    上訴人確有與被上訴人訂立承攬契約，並尚積欠新台幣（下同）二十萬元之工程
    款，惟被上訴人所承建房屋牆壁及磁磚均有裂痕，應由被上訴人修補完成後始願
    給付。
三、證據：提出照片一本為證。
乙、被上訴人方面：
一、聲明：求為判決：駁回上訴。
二、陳述：除與原判決記載相同者，茲引用之外，補稱：
    房屋於八十八年一月一日交付予上訴人時並無瑕疵，全係上訴人故意不付工程款
    而為藉詞，且上訴人所稱牆壁、磁磚裂痕應係九二一大地震所造成者，上訴人所
    言均非事實。
三、證據：援用第一審所提證據。
    理  由
一、本件被上訴人起訴主張其受上訴人委託興建門牌號碼新竹市○○路二二一巷四弄
    十三號房屋一棟（下稱系爭房屋），約定總工程款為二百十萬元，系爭房屋已興
    建完成並交予上訴人使用，上訴人尚欠二十萬元未付等情；上訴人則以確係積欠
    被上訴人二十萬元，惟系爭房屋有瑕疵，被上訴人若將修補完成，即願給付工程
    尾款二十萬元等語資為抗辯。
二、被上訴人主張其受上訴人委託興建系爭房屋，系爭房屋已興建完成並交付上訴人
    使用，惟上訴人尚有工程款二十萬元未付之事實，業據其提出與所述相符之工程
    合約書等為証，上訴人對於確有與被上訴人訂立興建系爭房屋之承攬合約，被上
    訴人並已經建完成交付使用，且尚積欠工程款二十萬元等情亦不否認，足認被上
    訴人此部分主張為真實。
三、按當事人主張有利於己之事實者，就其事實有舉證之責任，民事訴訟法第二百七
    十七條定有明文。查被上訴人主張上訴人委託其興建系爭房屋，尚積欠工程款二
    十萬元之事實，上訴人雖不否認，業如前述，惟上訴人辯稱：系爭房屋有牆壁、
    磁磚裂痕之瑕疵云云，惟此為被上訴人所否認，上訴人對此亦自承：磁磚係九二
    一地震時裂的，牆壁是一年前裂的等語（見本院八十九年八月三十日準備程序筆
    錄），足見上訴人所稱磁磚之裂痕並非被上訴人之承攬工作瑕疵所造成者，且上
    訴人對於牆壁之裂痕亦無法舉證證明確係因被上訴人之承攬工作瑕疵所造成者，
    上訴人於本院準備程序審理時雖提出系爭房屋照片一本為證，然觀之照片上系爭
    房屋之現況，並無法證明系爭房屋確有瑕疵存在，亦無法證明上訴人所指該瑕疵
    確係被上訴人承攬工作造成者，是上訴人就其所辯無法舉證以實其說，尚難據為
    有利上訴人之認定依據。
四、綜上所述，本件被上訴人主張上訴人委託其興建系爭房屋，興建完成並交付後，
    上訴人仍有工程款二十萬元未為給付等情為可採，上訴人所辯系爭房屋具有瑕疵
    云云尚無可取。從而，依承攬之法律關係，被上訴人自得請求上訴人給付工程款
    ，是被上訴人請求上訴人給付二十萬及自民國八十九年四月二十三日起至清償日
    止，按週年利率百分之五計算之利息，即有理由，應予准許。是則原審判命上訴
    人如數給付，於法並無不合。上訴意旨指摘原判決不當，求予廢棄改判，為無理
    由，應予駁回其上訴。
五、據上論結，本件上訴為無理由，依民事訴訟法第四百三十六條之一第三項、第四
    百四十九條第一項、第七十八條，判決如主文。
中      華      民      國    八十九    年     十一     月      八      日
                                   臺灣新竹地方法院民事第二庭
~B審判長法  官  陳國成
~B      法  官  雷雅雯
~B      法  官  林南薰
右正本證明與原本無異
如不服本判決，須以本判決適用法規顯有錯誤為上訴理由時，始得於本判決送達後二
十日之不變期間內，向本院提出上訴狀，並經本院許可後，方得上訴最高法院。
中      華      民      國    八十九    年     十一     月      八      日
~B      法院書記官  林淑瑜


司法院資訊處製作；財團法人民間司法改革基金會備份。
